# 请教陈版，土地使用权入账价值的确定问题？

提问人：wx_5c6ccdccf27b 时间：2019-12-11 08:05:13
陈版，请教您一下：
企业向国土局购买了 2 块土地，价格分别为 4000 万和 6000 万，总价值1 亿。在建设用地土地权出让协议上的价格与实际缴付时行政事业性收据上的土地出让金金额一致。
但企业同时与当地市政府签订一份协议及一份补充协议，协议主要是说明了政府出让土地是为了支持企业建厂发展、提高当地经济水平、就业与税收。
而补充协议则说明：为了提高土地使用效率，盘活低效用地的情况，企业在缴纳完所有土地价款及相应税费后， 1 政府将超过每亩的 6 万元的部分以项目基础设施建设补助等为名目进行补贴， 2 建设项目到正负零标准时，政府将超过每亩 2 万元的部分，以项目基础设施建设等相关名目进行再补助，总共补助 4000 万。目前 4000 万已实际收到。
那么针对这笔补助的处理，是否要按照净额法直接冲减土地使用权价值？如果按照净额法冲减，如何确定冲减 2 块地的分别补助款金额？还是按照总额法按照适当年份分期计入其他收益中，那么分期摊销年限是按照土地使用权年限还是厂房的使用年限？目前厂房尚仍在建

回答人：chenyiwei
建议在实际收到补助款时，直接冲减相关的土地使用权资产账面价值。冲减金额在两块地之间的分配，可以依据两者的账面价值的相对比例。当然也可以选择采用总额法。采用总额法和净额法不影响每年度的净资产和净利润。